【裁判字號】    98,交聲,772
【裁判日期】    980630
【裁判案由】    違反道路交通管理處罰條例聲明異議
【裁判全文】
臺灣桃園地方法院刑事交通事件裁定     98年度交聲字第772號
原處分機關  交通部公路總局新竹區監理所中壢監理站
異  議  人  甲○○
上列異議人即受處分人因違反道路交通管理處罰條例案件，對於
交通部公路總局新竹區監理所中壢監理站98年2 月11日所為之處
分（處分案號：壢監裁字第裁53-DP0000000號），聲明異議，本
院裁定如下：
    主  文
異議駁回。
    理  由
一、原處分意旨略以：本件異議人即受處分人甲○○（下稱異議
    人）於民國97年9 月14日下午2 時40分許，駕駛車號L9-414
    2 號自用小客車，沿桃園縣中壢市○○街欲往東林二街方向
    直行，行駛至東林街與健行路口處時，與沿桃園縣中壢市○
    ○路由中壢往大溪方向行駛至該路口之乙○○所騎乘車號N6
    K-177 號重型機車發生事故，致重型機車駕駛乙○○受傷，
    異議人嗣經警舉發有支線道車未讓幹線道車先行、違反道路
    交通安全規則肇事致人受傷之違規，異議人於應到案日期前
    申訴，經原處分機關交通部公路總局新竹區監理所中壢監理
    站審查結果，仍認異議人有前開違規行為，而依道路交通管
    理處罰條例第45條第9 款、第63條第1 項第1 款、第61條第
    3 項規定，裁處異議人600 元之罰鍰，並記違規點數共4 點
    。
二、聲明異議意旨略以：伊駕駛車號L9-4142 號自用小客車，於
    前揭時地，與乙○○所騎乘車號N6K-177 號重型機車發生事
    故，但伊在沿中壢市○○街直行穿越健行路欲往東林二街方
    向行駛時，伊之車頭已通過健行路之中心分隔線，係對方沒
    注意到伊之車子才撞到伊，因而發生本件交通事故，所以伊
    並沒有未禮讓的違規云云。
三、按汽車行駛行至無號誌或號誌故障而無交通指揮人員指揮之
    交岔路口，未設標誌、標線或號誌劃分幹、支線道者，少線
    道車應暫停讓多線道先行，道路交通安全規則第102 條第1
    項第2 款定有明文。又按汽車駕駛人爭道行駛有少線道車不
    讓多線道車先行之情形者，處新臺幣（下同）600 元以上1,
    800 元以下罰鍰；再汽車駕駛人，如有違反道路交通管理處
    罰條例第45條情形者，除依原條款處罰鍰外，並予記違規點
    數1 點；另汽車駕駛人，駕駛汽車違反道路交通安全規則，
    因而肇事致人受傷者，記違規點數3 點，道路交通管理處罰
    條例第45條第9 款、第63條第1 項第1 款、第61條第3 項，
    分別定有明文。
四、經查：
（一）異議人有於前揭時間，駕駛車號L9-4142 號自小客車沿桃
      園縣中壢市○○○街由東往西方向行駛，行經東林二街與
      健行路交岔口，適有乙○○騎乘車號N6K-177 號重機車沿
      桃園縣中壢市○○路由南往北方向行駛亦行經上開交岔路
      口，而異議人所駕自小客車左前葉子板與乙○○所騎機車
      車頭相撞等情，為異議人所是認，且有桃園縣政府警察局
      函覆之交通事故相關資料（含道路交通事故現場圖、調查
      報告表、調查筆錄）附卷可稽。由上開警製道路交通事故
      現場圖及調查報告表可知，上開交岔路口為無號誌、未設
      標誌、標線之交岔路口，而健行路為多線道，東林街為少
      線道。
（二）證人乙○○則迭於警詢及本院訊問時證稱：「我行至健行
      路與東林街交岔口時，見到異議人所駕車輛快要駛至東林
      街口，當時看見對方車頭，我看到他時他是停止狀態，以
      為他要讓我先行，我就繼續往前行駛，但是異議人所駕車
      輛突然往前開」等語（見本院卷第15、42頁）。又異議人
      雖辯稱其於肇事前已駛至健行路中央云云，然查，本件兩
      車相撞之位置係在異議人車輛左前葉子板及乙○○所騎機
      車之車頭，足見兩車均係車前方相撞，應認異議人所駕車
      輛於案發前確未已駛至健行路中央，證人乙○○所證其駛
      至上開交岔路口時，異議人所駕車輛亦快要駛至該交岔路
      口等情，應較為可採。又異議人所駕車輛係行使在少線道
      之東林街，行至上開交岔路口自應禮讓騎乘機車行駛在多
      線道上之乙○○先行。
五、綜上所述，異議人於前揭時、地確有少線道車不讓多線道車
    先行之交通違規行為，甚為明確，洵堪認定。又乙○○因本
    件交通事故受有瘀傷，亦據證人乙○○於警詢及本院訊問時
    證述無誤，並有桃園縣中壢市調解委員會調解筆錄1 份在卷
    可憑（見本院卷第44頁），從而，原處分機關依前揭道路交
    通管理處罰條例第45條第9 款、第63條第1 項第1 款、第61
    條第3 項，違反道路交通管理事件統一裁罰基準及處理細則
    第43條、第44條、第67條，及違反道路交通管理事件統一裁
    罰標準表之規定，裁處異議人罰鍰600 元並記違規點數4 點
    ，其認事用法均核無不當。異議人陳稱原處分不當，為無理
    由，應予駁回。
六、據上論斷，應依道路交通案件處理辦法第19條，裁定如主文
    。
中    華    民    國    98    年    6     月    30    日
                        交通法庭  法  官  張明儀
以上正本證明與原本無異。
如不服本裁定，應於裁定送達後5 日內向本院提出抗告狀。
                                  書記官  邱仲騏
中    華    民    國    98    年    6     月    30    日


司法院資訊處製作；財團法人民間司法改革基金會備份。
